臺灣桃園地方法院交通事件裁定　　　　100年度交聲字第530號
原處分機關　交通部公路總局新竹區監理所
異　議　人
即受處分人　黃承淦
上列受處分人因違反道路交通管理處罰條例案件，對於交通部公
路總局新竹區監理所中壢監理站中華民國100 年7 月4 日所為之
處分（原處分案號：壢監裁字第裁53－DB0000000 號）聲明異議
，本院裁定如下：
    主  文
異議駁回。
    理  由
一、原處分意旨略以：異議人即受處分人黃承淦於民國100 年 6
    月8 日下午，駕駛車牌號碼461 —YP號營業用小客車，沿桃
    園縣中壢市○○○街行駛，嗣於同日下午1 時48分許，在行
    經致祥一街與青埔路之有燈光號誌管制之交岔路口時，闖紅
    燈左轉進入青埔路（舉發通知單誤載為致遠、青埔路），而
    經是時正巧駕駛巡邏車，並行駛在青埔路上之桃園縣政府警
    察局中壢分局青埔派出所員警發覺，員警乃上前追趕攔停，
    並以異議人有「闖紅燈（左轉）」之違規事實為由，開立桃
    警局交字第DB0000000 號舉發違反道路交通管理事件通知單
    予以當場舉發，嗣並將舉發通知單交予異議人收受。異議人
    於舉發通知單上所載應到案日期前向交通部公路總局新竹區
    監理所中壢監理站（下稱原處分機關）提出申訴，經原處分
    機關函請舉發機關調查結果，認異議人確有前述違規行為，
    乃依道路交通管理處罰條例第53條第1 項、第63條第1 項，
    違反道路交通管理事件統一裁罰基準及處理細則第41條、第
    43條、第44條、第67條之規定，於100 年7 月4 日以壢監裁
    字第裁53－DB0000000 號裁決書，裁處異議人罰鍰新臺幣（
    下同）2,700 元，並記違規點數3 點。
二、異議意旨略以：其當日係駕車由致祥一街左轉青埔路，但舉
    發通知單卻舉發其係在致遠、青埔路口違規，且該時路上尚
    有許多車輛，則員警是否誤認？又其駕照上所記載之身分證
    字號乃係十碼，但員警只在舉發通知單上書寫九碼，亦足認
    員警確有出錯之可能，是本件舉發實有疑義，為此聲明異議
    云云。
三、按汽車駕駛人，行經有燈光號誌管制之交岔路口闖紅燈者，
    處1,800 元以上5,400 元以下罰鍰，並記違規點數3 點，道
    路交通管理處罰條例第53條第1 項、第63條第1 項第3 款分
    別定有明文。
四、經查：
    (一)上開違規事實，業據證人即舉發本件違規之員警劉安庭於
      本院訊問中具結證稱：渠當時係駕駛巡邏車直行於青埔路
      以執行巡邏勤務，並在即將行駛至青埔路與致祥一街之交
      岔路口時，突見異議人駕車由致祥一街左轉進入青埔路後
      ，與渠之車輛行駛在同向之道路上，而因該時渠行向之號
      誌一直為綠燈，渠即認定異議人違規明確，乃駕車追趕，
      並在追至青埔路與領航北路之交岔路口時，將異議人攔下
      ，予以開單舉發。而是時致祥一街上雖有很多車輛，但均
      在停等紅燈，只有異議人之車輛闖紅燈。又渠知悉異議人
      違規之路口係致祥一街，僅係在開單舉發之際不慎誤寫；
      且因在其舉發之際，無線電已通知另有勤務需前往處理，
      渠想要盡快舉發完成，才會填寫過快而將異議人身分證字
      號之第2 及第3 碼連在一起，亦即，將「21」連在一起，
      導致看似「3 」，並非渠誤載等語綦詳。而證人劉安庭為
      取締交通違規之公務員，渠為達維護交通秩序、安全之行
      政目的而依法執行公權力，與異議人素不相識，衡情當已
      無甘冒須負擔刑事責任之風險，故意誣指異議人違規之必
      要，且按考量交通違規行為又多屬迅速、稍縱即逝及不可
      回復等特性，舉發機關或原處分機關若能提出更多之法定
      證據方法，例如人證、書證、物證等證據資料以供司法審
      查之交通法庭加以判斷該交通違規行為之存否，自屬允當
      ，惟若因前揭交通違規行為特性而無法提供更多相關之書
      證、物證時，則舉發員警於司法審查之訴訟程序上立於證
      人之地位而證述其當時親身目擊及見聞之交通違規行為經
      過，亦屬於法定證據方法之一之人證證述，於法亦不有違
      ，至於舉發員警立於證人之地位所為之證述是否可採，此
      乃交通法庭依經驗及論理法則判斷其證明力為何而得否採
      擇之心證層次，斷不可以舉發員警作為證人之所述，因不
      可能反於其先前所為舉發而認均不可採，而全盤否定其立
      於證人地位所為之陳述。準此，本件證人劉安庭既於本院
      訊問中居於證人之地位，具結陳述渠所親身目擊、見聞異
      議人之上開違規事實，本院認自足以擔保渠證詞之憑信性
      ，堪認渠前揭證述，確屬可採。甚且，本件異議人於證人
      在本院就舉發經過為證述後，亦係表示「沒有意見，我不
      確定我有沒有闖紅燈」等語，則若異議人當時確未闖紅燈
      ，又豈會在本院賦予其與證人之對質、詰問之機會時，反
      卻稱不確定其是否有違規？此益徵異議人空言辯稱係舉發
      員警即證人誤認云云，顯不足採信。
    (二)本件證人於舉發通知單所記載之違規路口，固與實際事發
      地點不符，而有誤載之情形，惟本件於異議人向原處分機
      關提出申訴後，在原處分機關於作成裁決書之際，即業已
      依違反道路交通管理事件統一裁罰基準及處理細則第33條
      之規定，依職權將違規地點更正為「中壢市○○○○○路
      」，而更正上開誤寫之瑕疵，是異議人另執此為由聲明不
      服，亦不足採，附此敘明。
五、綜上所述，異議人確有上開違規行為，又原處分機關依道路
    交通管理處罰條例第53條第1 項、第63條第1 項，違反道路
    交通管理事件統一裁罰基準及處理細則，以及違反道路交通
    管理事件統一裁罰基準表所載之裁罰標準相關規定，裁處異
    議人罰鍰2,700 元，並記違規點數3 點，經核亦無違誤，是
    本件異議為無理由，自應予駁回。
據上論斷，應依道路交通管理處罰條例第87條第2 項，裁定如主
文。
中    華    民    國   100    年    9     月    5     日
                          交通法庭    法  官  蘇昌澤
以上正本證明與原本無異。
如不服本裁定，應於裁定送達後5 日內向本院提出抗告狀。
                                      書記官  李佳穎
中    華    民    國   100    年    9     月    5     日